# 以专利使用权投资入股

提问人：julycy 时间：2015-10-27 23:18:32
谢谢回复。 双方股东在出资协议中约定以特许使用权作价出资，如果不能以专利使用权【特许经营权】出资，此合同是不是为无效合同。

回答人：chenyiwei
专利使用权的出资是不合规的（具体可咨询律师意见），建议修改合同、协议条款以避免合规性风险。